【裁判字號】    99,抗,402
【裁判日期】    990414
【裁判案由】    停止執行
【裁判全文】
臺灣高等法院民事裁定                   99年度抗字第402號
抗  告  人  乙○○
            丙○○
相  對  人  台新國際商業銀行股份有限公司
法定代理人  甲○○
上列當事人間聲請停止執行事件，對於中華民國99年2月11日臺
灣板橋地方法院99年度聲字第25號所為裁定提起抗告，本院裁定
如下：
    主  文
原裁定除確定部分外廢棄。
上開廢棄部分，抗告人於供擔保新台幣肆萬柒仟玖佰參拾陸元後
，臺灣板橋地方法院九十九年度司執字第六五二０號清償票款事
件之就抗告人部分之強制執行程序，於臺灣士林地方法院九十九
年度湖簡字第二０六號確認本票債權不存在事件訴訟程序終結確
定前，應予停止。
聲請（除確定部分外）及抗告程序費用均由相對人負擔。
    理  由
一、按強制執行程序開始後，除法律另有規定外，固不停止執行
    ，惟對於許可強制執行之裁定提起抗告時，法院因必要情形
    或依聲請定相當並確實之擔保，得為停止執行之裁定，此觀
    強制執行法第18條第1項、第2項之規定自明。又抵押人以許
    可執行裁定成立前實體上之事由，主張該裁定不得為執行名
    義而提起訴訟，或本票債務人基於本票債權不存在之原因，
    提起確認本票債權不存在訴訟者，其情形較裁定程序為重，
    依「舉輕明重」之法理，並兼顧抵押人或本票債務人之利益
    ，自應許抵押人或本票債務人提供擔保，聲請為停止執行之
    裁定（最高法院95年度台抗字第104號、94年度台簡抗字第1
    5號裁定意旨參照）。又法院依強制執行法第18條第2項定擔
    保金額而准許停止強制執行之裁定者，該項擔保係備供債權
    人因停止執行所受損害之賠償，其數額應依標的物停止執行
    後，債權人未能即時受償或利用該標的物所受之損害額，或
    其因另供擔保強制執行所受之損害額定之，非以標的物之價
    值或其債權額為依據（最高法院91年度台抗字第429號裁定
    意旨參照）。
二、抗告意旨略以：本件係第三人富旭風企業有限公司(下簡稱
    富旭風公司)曾以其負責人郭文青名義向相對人無抵品貸款
    新台幣(下同)700,000元，早於民國(下同)95年5月12日以富
    旭風公司支票清償完畢。詎料，相對人將當時未取回已無擔
    保責任之擔保本票，逕自向臺灣士林地方法院(下簡稱士林
    地院)聲請本票裁定，繼而對抗告人強制執行。對此，抗告
    人即向士林地院提起確認本票債權不存在之訴，並依強制執
    行法第18條之規定，願提供新台幣(下同)111,850元為擔保
    ，向原法院聲請停止執行，惟原法院不查，逕以抗告人並無
    提起訴訟為由，駁回抗告人停止執行之聲請，顯有違誤，應
    予廢棄等語。
三、經查，相對人以士林地院97年度票字第2756號本票裁定為執
    行名義（對象包括抗告人及郭文青），聲請原法院以99年度
    司執字第6520號為強制執行，抗告人及郭文青乃於99年2月8
    日向士林地院提起本票債權不存在之訴，並經士林地院以99
    年度湖簡字第206號事件受理在案等情，業據本院調取士林
    地院99年度湖簡字第206卷宗及所附裁定、執行法院通知函
    查核屬實，揆諸首揭裁判意旨及說明，抗告人依強制執行法
    第18條第2項規定，聲請原法院定相當擔保後，准予原法院
    99年度司執字第6520號就抗告人部分之強制執行程序，於士
    林地院99年度湖簡字第206號宣告確認本票債權不存在之訴
    判決確定前停止之裁定，尚無不合，應予准許。原法院未察
    ，遽以抗告人並未提起訴訟為由，駁回抗告人此部分之聲請
    ，非無違誤。抗告人求予廢棄原裁定，為有理由（另原法院
    就駁回郭文青聲請停止執行程序部分，未據郭文青提起抗告
    ，已告確定，併此敘明）。
四、次查，本件相對人所請求強制執行者為金錢債權，則相對人
    因停止執行所受損害，即為未能即時利用該金錢所受之損害
    額。依執行名義所載，相對人之債權為114,133元及自96年9
    月10日起至清償日止，按週年利率百分之15計算之利息，本
    院審酌上情及以依各級法院辦案期限實施要點規定，第一審
    簡易訴訟程序辦案期限為十個月，第二審通常訴訟程序辦案
    期限為二年，又本件依法不得上訴第三審，如以此推算本件
    確認本票債權不存在之訴可能確定終結期間約略為2.8年，
    認相對人因債權額遲延受償可能受之損失約為47,936元(其
    計算式：114,133元2.8年15%≒47,936元（以下四捨五
    入) ，是以，認本件應供擔保之金額以47,936元為當。而供
    擔保金額多寡乃法院職權裁量之範圍，自不受抗告人聲請供
    擔保金額影響，附此敘明。
五、從而，抗告人執此指摘原裁定此部分不當，聲明廢棄，為有
    理由。爰由本院將原裁定除確定部分外廢棄，並更為裁定如
    主文第2項所示。
六、據上論結，本件抗告有理由，爰裁定如主文。
中    華    民    國    99    年    4     月    14    日
                    民事第五庭
                        審判長法  官  李錦美
                              法  官  陳博享
                              法  官  黃雯惠
正本係照原本作成。
不得再抗告。
中    華    民    國    99    年    4     月    15    日
                              書記官  秦慧榮

司法院資訊處製作；財團法人民間司法改革基金會備份。
